old/other/be/hyph_be_BY.dic
.бяз1з
.бяз1к
.бяз1л
.бяз1м
.бяз1н
.бяз1п
.бяз1р
.бяз1с
.бяз1т
.бяз1ф
.бяз1х
.бяз1ц
.бяз1ч
.бяз1ш
% Перанос пасля прыстаўкі без-
.без1б
.без1в
.без1г
.без1ґ
.без1д
.без1ж
.без1з
.без1к
.без1л
.без1м
.без1н
.без1п
.без1р
.без1с
.без1т
.без1ф
.без1х
.без1ц
.без1ч
.без1ш
% Перанос пасля прыстаўкі бяс-
.бяс1б
.бяс1в
.бяс1г
.бяс1ґ
.бяс1д
.бяс1ж
.бяс1з
.бяс1к
.бяс1л
.бяс1м
.бяс1н
.бяс1п
.бяс1р
.бяс1с
.бяс1т
.бяс1ф
.бяс1х
.бяс1ц
.бяс1ч
.бяс1ш
% Перанос пасля прыстаўкі бес-
.бес1б
.бес1в
.бес1г
.бес1ґ
.бес1д
.бес1ж
.бес1з
.бес1к
.бес1л
.бес1м
.бес1н
.бес1п
.бес1р
.бес1с
.бес1т
.бес1ф
.бес1х
.бес1ц
.бес1ч
.бес1ш
% Перанос пасля прыстаўкі рос-
.рос1б
.рос1в
.рос1г
.рос1ґ
.рос1д
.рос1ж
.рос1з
.рос1к
.рос1л
.рос1м
.рос1н
.рос1п
.рос1р
.рос1с
.рос1т
.рос1ф
.рос1х
.рос1ц
.рос1ч
.рос1ш
% Перанос пасля прыстаўкі цераз-
.цераз1б
.цераз1в
.цераз1г
.цераз1ґ
.цераз1д
.цераз1ж
.цераз1з
.цераз1к
.цераз1л
.цераз1м
.цераз1н
.цераз1п
.цераз1р
.цераз1с
.цераз1т
.цераз1ф
.цераз1х
.цераз1ц
.цераз1ч
.цераз1ш
% Перанос пасля прыстаўкі церас-
.церас1б
.церас1в
.церас1г
.церас1ґ
.церас1д
.церас1ж
.церас1з
.церас1к
.церас1л
.церас1м
.церас1н
.церас1п
.церас1р
.церас1с
.церас1т
.церас1ф
.церас1х
.церас1ц
.церас1ч
.церас1ш
% Нельга аддзяляць ад папярэдняй галоснай літары 
% й і ў: сой-ка, бой-кі, май-стар, дай-сці, зай-мацца, 
% праў-да, слоў-нік, маў-чаць, заў-тра, праў-нук. Акрамя 
% выканання гэтай умовы ТРЭБА яшчэ і аддзяляць й і ў ад наступнай літары.
а8й1
о8й1
е8й1
і8й1
э8й1
ю8й1
я8й1
ё8й1
ы8й1
а8ў1
о8ў1
е8ў1
і8ў1
э8ў1
ю8ў1
я8ў1
ё8ў1
ы8ў1
% Нельга аддзяляць 'ь' і '(апостраф) ад папярэдняй зычнай. Правільна: 
% буль-ба, б ур'-ян. Няправільна: бул-ьба, бур-'ян. Акрамя выканання гэтай 
% умовы ТРЭБА яшчэ і аддзяляць ад наступнай літары.
б8'1
в8'1
г8'1
ґ8'1
д8'1
ж8'1
з8'1
к8'1
л8'1
м8'1
н8'1
п8'1
р8'1
с8'1
т8'1
ф8'1
х8'1
ц8'1
ч8'1
ш8'1
% Перанос пасля склада, які заканчваецца на Ь
б8ь1
в8ь1
г8ь1
ґ8ь1
д8ь1
ж8ь1
з8ь1
к8ь1
л8ь1
м8ь1
н8ь1
п8ь1
р8ь1
с8ь1
т8ь1
ф8ь1
х8ь1
ц8ь1
ч8ь1
ш8ь1
% Перанос у словах, якія ўяўляюць сабой
% выключэнні з вышэй  апісаных правілаў
.ад8зін
тэ8мбр.
8льш.
8сць.
8дзь.
.дву8х3
слова1ў8твар
віда1з8мян
віда1з8мен
за1п8люшч
.па1д8зял
.па1д8зел
вё8рст
раз1г8ляд
раз1г8лед
зло1ў8жыв
.па1д8зяк
.вы1к8люч
.шма8т1
крова3ў8твар
за3ц8вярдз
.па3г8лядз
на1д8вор
